臺灣新竹地方法院刑事宣示判決筆錄    100年度審訴字第698號
公  訴  人  臺灣新竹地方法院檢察署檢察官
被      告  朱詠琪
指定辯護人  本院公設辯護人  周凱珍
上列被告因違反毒品危害防制條例案件，經檢察官提起公訴（10
0 年度毒偵字第1435號）後，檢察官聲請改依協商程序而為判決
，本院於中華民國100 年12月16日下午4 時在本院刑事第十一法
庭宣示判決，出席職員如下：
                                  法  官  王銘勇
                                  書記官  楊嘉惠
                                  通  譯  邱立杰
法官起立朗讀判決主文、犯罪事實要旨、處罰條文、附記事項及
告以上訴限制、期間並提出上訴狀之法院，且諭知記載其內容：
一、主  文
    朱詠琪施用第一級毒品，累犯，處有期徒刑拾壹月。又施用
    第二級毒品，累犯，處有期徒刑肆月。又施用第一級毒品，
    累犯，處有期徒刑拾壹月。又施用第二級毒品，累犯，處有
    期徒刑肆月。應執行有期徒刑貳年。
二、犯罪事實要旨：
（一）朱詠琪前曾於民國96年間因違反毒品危害防制條例案件，
      經臺灣桃園地方法院於96年3 月21日以95年度訴字第1999
      號判處有期徒刑10月，於96年4 月9 日確定；又經臺灣桃
      園地方法院於96年7 月16日以96年度聲減字第315 號裁定
      減為有期徒刑5 月確定。其自96年4 月26日起入監執行，
      並於96年7 月18日縮刑期滿執行完畢。
（二）朱詠琪前曾於94年間因施用毒品案件，經臺灣臺中地方法
      院檢察署檢察官聲請，而經臺灣臺中地方法院於94年9 月
      5 日以94年度毒聲字第1137號裁定送勒戒處所觀察、勒戒
      ，旋因觀察、勒戒結果，因認無繼續施用毒品傾向，於94
      年11月30日執行完畢出所，並經臺灣臺中地方法院檢察署
      檢察官於94年11月29日以94年度毒偵字第4231號為不起訴
      處分確定。其又於96年間因施用毒品案件，經臺灣桃園地
      方法院檢察署檢察官起訴，而經臺灣桃園地方法院於96年
      3 月21日以95年度訴字第1999號判處有期徒刑10月，於96
      年4 月9 日確定。其又於98年9 月間因施用毒品案件，經
      臺灣桃園地方法院檢察署檢察官起訴，經臺灣桃園地方法
      院於99年4 月23日以98年度審訴字第2993號就施用第一級
      毒品部分判處有期徒刑9 月，施用第二級毒品部分判處有
      期徒刑3 月，應執行有期徒刑10月，於99年7 月19日確定
      。其又於98年9 月間因施用毒品案件，經臺灣桃園地方法
      院檢察署檢察官起訴，經臺灣桃園地方法院於99年4 月16
      日以98年度審訴字第3166號、99年度審訴字第247 號就施
      用第一級毒品部分判處有期徒刑10月、10月，施用第二級
      毒品部分判處有期徒刑3 月、3 月，應執行有期徒刑1 年
      10月確定。其又於99年6 月間因施用毒品案件，經臺灣桃
      園地方法院檢察署檢察官起訴，經臺灣桃園地方法院於99
      年10月29日以99年度審訴字第1293號就施用第一級毒品部
      分判處有期徒刑10月，施用第二級毒品部分判處有期徒刑
      3 月，應執行有期徒刑11月，於100 年1 月24日確定。其
      又於100 年間因施用毒品案件，經臺灣板橋地方法院檢察
      署檢察官起訴，而經臺灣板橋地方法院於100 年4 月25日
      以100 年度訴緝字第79號判處有期徒刑9 月，於100 年5
      月23日確定。
（三）詎朱詠琪猶不知悔改，仍未戒除毒癮，復於前開觀察勒戒
      執行完畢及前揭違反毒品危害防制條例案件後，又另行起
      意，為下列犯行：
  １、其基於施用第一級毒品海洛因之犯意，於99年10月6 日零
      時12分許，為警採尿時起回溯26小時內之某時，在屏東縣
      墾丁地區之某汽車旅館內，以將第一級毒品海洛因加入香
      煙後捲煙吸食之方式，施用第一級毒品海洛因1 次。其又
      另行起意，並基於施用第二級毒品甲基安非他命之犯意，
      於99年10月6 日零時12分許，為警採尿時起回溯96小時內
      之某時，於上揭地點，以將第二級毒品甲基安非他命置放
      玻璃球內燒烤，讓其起煙霧，再以吸食煙霧之方式，施用
      第二級毒品甲基安非他命1 次。嗣於99年10月5 日23時25
      分許，因另案遭通緝，為警在屏東縣佳冬鄉台一線新埤大
      橋南端北上車道查獲，復經警將其同意後親採封緘之尿液
      送驗結果，呈可待因陽性反應、嗎啡陽性反應、安非他命
      陽性反應及甲基安非他命陽性反應。
  ２、其又另行起意，並基於施用第一級毒品海洛因之犯意，於
      100 年3 月15日18時20分許，為警採尿時起回溯26小時內
      之某時，在桃園縣桃園市○○路88號2 樓居所，以將第一
      級毒品海洛因加入香煙後捲煙吸食之方式，施用第一級毒
      品海洛因1 次。其又另行起意，並基於施用第二級毒品甲
      基安非他命之犯意，於100 年3 月15日18時20分，為警採
      尿時起回溯96小時內之某時，於上揭地點，以將第二級毒
      品甲基安非他命置放玻璃球內燒烤，讓其起煙霧，再以吸
      食煙霧之方式，施用第二級毒品甲基安非他命1 次。嗣因
      涉另案，為警通知於100 年3 月15日到案，復經警將其同
      意後親採封緘之尿液送驗結果，呈可待因陽性反應、嗎啡
      陽性反應、安非他命陽性反應及甲基安非他命陽性反應，
      因而為警循線查悉上情。
三、處罰條文：
    毒品危害防制條例第10條第1 項、第2 項，刑法第11條前段
    、第47條第1 項、第51條第5 款。
四、協商判決除有刑事訴訟法第四百五十五條之四第一項第一款
    於本訊問程序終結前，被告撤銷協商合意或檢察官撤回協商
    聲請者；第二款被告協商之意思非出於自由意志者；第四款
    被告所犯之罪非第四百五十五條之二第一項所定得以協商判
    決者；第六款被告有其他較重之裁判上一罪之犯罪事實者；
    第七款法院認應諭知免刑或免訴、不受理者情形之一，及違
    反同條第二項「法院應於協商合意範圍內為判決；法院為協
    商判決所科之刑，以宣告緩刑或二年以下有期徒刑、拘役或
    罰金為限」之規定者外，檢察官與被告、辯護人均不得上訴
    。
五、如有前項得上訴之情形，得自收受宣示判決筆錄送達之日起
    10 日 內，向本院提出上訴書狀，上訴於第二審法院。
中    華    民    國    100   年    12    月    16   日
                  刑事第九庭      書記官      楊嘉惠
                                  法  官      王銘勇
以上筆錄正本係照原本作成。
中    華    民    國   100    年    12    月    16    日
                                  書記官      楊嘉惠
附錄本案論罪科刑法條：
毒品危害防制條例第10條：
施用第一級毒品者，處六月以上五年以下有期徒刑。
施用第二級毒品者，處三年以下有期徒刑。